臺灣高雄地方法院刑事判決　　　　　　　　　　　　九十三年度易字第一五七七號
　　公　訴　人　臺灣高雄地方法院檢察署檢察官
　　被　　　告　甲○○
右列被告因違反毒品危害防制條例案件，經檢察官提起公訴（九十三年度毒偵字第二
五三四號），嗣因被告就被訴事實為有罪之陳述，經本院告知簡式審判程序意旨，並
聽取公訴人及被告之意見後，本院合議庭裁定由受命法官獨任依簡式審判程序審理，
判決如左：
    主  文
甲○○連續施用第二級毒品，處有期徒刑參月，如易科罰金，以參佰元折算壹日。扣
案之甲基安非他命壹包（驗後毛重零點陸公克）、殘餘甲基安非他命之殘渣袋伍個、
玻璃球吸食管壹枝均沒收銷燬之。
    事  實
一、甲○○前因施用毒品案件，經本院以民國（下同）八十九年度毒聲字第四一五六
    號裁定送觀察勒戒後，認有繼續施用之傾向，再以八十九年度毒聲字第六八一○
    號裁定送強制戒治，期間分別經本院以九十年度毒聲字第四二二號、四三五三號
    裁定停止戒治、撤銷停止戒治後，於九十一年六月二十五日執行完畢釋放，於九
    十一年十二月十八日經高雄地方法院檢察署檢察官以九十一年度戒毒偵字第一一
    六○號為不起訴處分確定。詎甲○○猶不知悔改，明知甲基安非他命為毒品危害
    防制條例所列管之第二級毒品，非經許可不得持有、施用，竟復基於施用第二級
    毒品甲基安非他命之概括犯意，自九十三年五月十日某時起至同年五月十七日十
    七時三十分許止，在高雄市○○區○○街一六六號三樓之一住處內（起訴書誤載
    為高雄市苓雅區○○○路四六一號十樓之十七），將甲基安非他命以置於玻璃球
    燒烤後吸食之方式，連續施用二次。嗣於九十三年五月十七日十七時三十分許，
    為警持本院核發之搜索票前往搜索查獲，並當場扣得甲基安非他命乙包（驗前毛
    重零點七公克，驗後毛重零點六公克）、甲基安非他命裁渣袋五個、供其施用毒
    品之玻璃球吸食管一枝。
二、案經高雄市政府警察局鹽埕分局移送臺灣高雄地方法院檢察署檢察官偵查起訴。
    理  由
一、本件被告甲○○所犯係死刑、無期徒刑、最輕本刑為三年以上有期徒刑以外之罪
    ，其於準備程序就前揭被訴事實為有罪之陳述，經受命法官告知簡式審判程序之
    旨，並聽取其與公訴人之意見後，本院認無不得或不宜改依簡式審判程序進行之
    情形，爰依刑事訴訟法第二百七十三條之一第一項、第二百八十四條之一，由合
    議庭裁定由受命法官獨任進行簡式審判程序，合先敘明。
二、訊據被告對於右揭犯罪事實均坦承不諱，且被告於九十三年五月十七日十九時三
    十分許在警詢時同意採集之尿液（送驗代碼：Ｂ○五三），經送高雄市立凱旋醫
    院以免疫學分析法、氣相層析質譜儀分析（ＧＣ／ＭＳ）方法檢驗結果，係呈甲
    基安非他命代謝物陽性反應，亦有該院九十三年五月二十六日煙毒尿液檢驗成績
    書在卷可稽。另按「施用甲基安非他命後，其於尿液中排出之最長時限，受施用
    劑量、施用方式、個人體質及其代謝情況等因素影響，因個案而易，施用甲基安
    非他命一般可檢出之最長時間為甲基安非他命服用後一至五天」等情，有行政院
    衛生署管制藥品管理局九十一年八月二日管檢字第一Ｏ八四四三號函可查，又若
    以氣相層析質譜儀法（ＧＣ／ＭＳ）作藥物及其代謝產物之定性及定量分析，幾
    乎不會有偽陽性反應產生，亦經臺北榮民總醫院八十三年四月七日以八三北總內
    字第三○五九號函釋明確。此外，現場查獲扣案之甲基安非他命乙包（驗前毛重
    零點七公克，驗後毛重零點六公克）、甲基安非他命裁渣袋五個、玻璃球吸食管
    一枝，經送驗後確呈第二級毒品甲基安非他命陽性反應無訛，有高雄醫學大學附
    報告三紙在卷可稽，足認被告上開自白乃與鑑定結果及醫學原理相符，堪信為真
    實。再被告前因施用毒品案件，經本院裁定送觀察、勒戒後，認有繼續施用毒品
    之傾向，再經本院裁定送強制戒治，戒治完畢於九十一年六月二十五日釋放，並
    於九十一年十二月十八日由臺灣高雄地方法院檢察署檢察官為不起訴處分確定等
    情，亦有臺灣高等法院被告全國前案紀錄表、被告刑案資料查註紀錄表各乙份在
    卷可稽，其於五年內再施用第二級毒品甲基安非他命，依九十三年一月九日修正
    施行之毒品危害防制條例規定，應予以論罪科刑。
三、按甲基安非他命屬毒品危害防制條例第二條第二項第二款所規定之第二級毒品，
    是核被告所為，係犯毒品危害防制條例第十條第二項施用第二級毒品罪。被告持
    有第二級毒品，復進而施用，其持有第二級毒品之低度行為，為施用第二級毒品
    之高度行為所吸收，不另論罪。又被告於前開期間施用第二級毒品二次之犯行，
    時間緊接、手法相同，觸犯構成要件相同之罪名，顯係基於概括犯意為之，為連
    續犯，依刑法第五十六條規定應以一罪論，並加重其刑。爰審酌被告因施用毒品
    案件，經觀察勒戒、強制戒治後，仍未戒絕毒品，顯見其戒毒意志不堅，惟念其
    施用毒品乃自戕一己健康，尚未危害他人，且犯後坦承犯行、態度良好，僅連續
    施用二次等一切情狀，量處如主文所示之刑，並諭知易科罰金之折算標準，以期
    自新。又查獲扣案之甲基安非他命（驗後毛重零點六公克）、甲基安非他命殘渣
    袋五個、玻璃球吸食管一支，經送驗後均呈第二級毒品甲基安非他命陽性反應，
    已如前述，且因甲基安非他命空包裝袋、殘渣袋、玻璃球吸食管內均殘留有微量
    之毒品粉末，客觀上無法與毒品析離，應等同於毒品視之，而均應依毒品危害防
    制條例第十八條第一項前段規定，併予宣告沒收銷燬之。至鑑驗耗用之甲基安非
    他命既已滅失，自毋庸宣告沒收銷燬。
據上論斷，應依刑事訴訟法第二百七十三條之一第一項、第二百九十九條第一項前段
，毒品危害防制條例第十條第二項、第十八條第一項前段，刑法第十一條、第五十六
條、第四十一條第一項前段、罰金罰鍰提高標準條例第二條，判決如主文。
本案經檢察官乙○○到庭執行職務。
中      華      民     國     九十三    年     十一     月     三十     日
                                      臺灣高雄地方法院刑事第七庭
                                          法  官    蔡  川  富
右正本證明與原本無異。
如不服本判決，應於判決送達後十日內，向本院提出上訴狀。
                                          書記官    邱  秋  珍
中      華      民     國     九十三    年     十一     月     三十     日
附錄本案論罪之法條：
毒品危害防制條例第十條
    施用第一級毒品者，處六月以上五年以下有期徒刑。
    施用第二級毒品者，處三年以下有期徒刑。
